臺灣臺北地方法院交通事件裁定　　　　　　　　　九十二年度交聲字第一三四七號
　　　原處分機關　臺北市交通事件裁決所
　　　受處分人　　甲○○
右列受處分人因違反道路交通管理處罰條例案件，對於臺北市交通事件裁決所九十二
年十月二十三日北市裁三字第裁二二—ＤＩＡ八六九二四三號所為之處分（原處分案
號：桃警局交字第二二—ＤＩＡ八六九二四三號），聲明異議，本院裁定如左：
    主  文
異議駁回。
    理  由
一、按汽車駕駛人停車時，在禁止臨時停車處所停車者，處新臺幣（下同）六百元以
    上一千二百元以下罰鍰，道路交通管理處罰條例第五十六條第一項第一款定有明
    文；又汽車駕駛人於行駛道路時，使用手持式行動電話進行撥接或通話者，處三
    千元罰鍰，道路交通管理處罰條例第三十一條之一第一項亦有明文可參。
二、本件受處分人即異議人甲○○於民國九十二年九月四日十四時五十分許，駕駛車
    號ＤＴ—０二一九號自小客車，行至桃園縣中壢市○○路八八一號前，經桃園縣
    警察局交通隊警員舉發「在禁止臨時停車處所停車」及「汽車駕駛人於行駛道路
    時，使用手持式行動電話進行撥接」之違規，受處分人不服提出陳訴，原處分機
    關仍認違規事實明確，依道路交通管理處罰條例首開規定，裁處受處分人罰鍰共
    三千九百元，受處分人不服，提出本件異議。
三、異議意旨略以：本人於九十年九月四日下午十四時四十分許，行經中壢市○○路
    段時，剛好第一通手機響，當時就減速並打右邊方向燈，靠右邊找空位暫停查看
    是誰來電，並未熄火，人亦未下車。剛停妥就有一位警察跑過來說紅線不能停車
    ，我說我沒有注意，可否往前移？警察說一定要告發，我想如有妨礙交通，我就
    往前移一個車位，移妥後，警察又說是慢車道不能停車，此時第二通電話響，我
    拿起來接，接完後他說不能講電話，我就掛斷等語。
四、經查：
  (一)受處分人於九十二年九月四日十四時五十分許，駕駛車號ＤＴ—０二一九號自小
    客車，行至桃園縣中壢市○○路八八一號前，確有違規停靠於劃設紅線之禁止臨
    時停車處所等情，此經受處分人於本院陳稱：「（停靠地方是否紅線？）是，轉
    角紅線」、「（你確實停在紅線？）對」等語明確（見本院九十三年二月二十四
    日訊問筆錄），核與證人即現場目睹本件違規及舉發過程之曾全證稱：「‧‧那
    天我看到警察找車子吊，受處分人的車子靠過來我知道會有問題，我過去要他把
    車子開走，但是警察比我快‧‧」等語，及證人即協助處理本件違規之警員凌宏
    達證稱：「我們到達時，我們小隊長取締章先生（受處分人），那台車停在紅線
    轉角‧‧」等情（見同日訊問筆錄），均屬相符，受處分人確有於右開時地，於
    禁止臨時停車處所違規停車之事實，可以認定。
  (二)受處分人雖否認有於汽車行駛中使用行動電話撥接，然證人凌宏達證稱：「我們
    到達時，我們小隊長取締章先生，那台車停在紅線轉角，我取締貨車回來小隊長
    還在取締章先生，要他出示行照、駕照，章先生拒絕出示，發生爭執，我們小隊
    長告知他不能停車要他往前挪，他挪到機車專用道，他由紅線挪到機車專用道當
    中他有講電話，我有看到，我告知他不要講了，他說他有急事」、「（有無可能
    看錯？）他自己承認有講，我們告訴他不要講」等語，此核與證人曾全證稱：「
    （你有無看到受處分人移動車子的時候講電話？）有看到」、「（章先生從紅線
    移到機車專用道時有無講電話？）有講，他用耳機講」、「（用耳機講的意思是
    拿起行動電話在耳邊講，還是用免持聽筒的耳機講？）不是耳機，好像是行動電
    話」等語明確（見本院同日訊問筆錄），受處分人確有於右開時、地，行駛道路
    時，使用手持式行動電話進行撥接之違規事實，亦甚明確，受處分人空言否認，
    自非可取。
  (三)綜上，本件違規事實明確，原處分機關據以援引首揭規定，裁處罰鍰共三千九百
    元，於法並無不合，本件異議為無理由，應予駁回。
五、據上論斷，應依道路交通案件處理辦法第十九條，裁定如主文。
中　　　華　　　民　　　國　　九十三　　年　　　二　　　月　　二十四　　日
                                    臺灣臺北地方法院交通法庭
                                        法　官  高偉文
右正本證明與原本無異
如不服本裁定應於送達後五日內向本院提出抗告狀
                                        書記官  張華瓊
中　　　華　　　民　　　國　　九十三　　年　　　二　　　月　　二十六 　 日
